Inventaris van de verbaalarchieven van het Ministerie van Financiën: Afdeling Personeel, 1831-1929
Nationaal Archief, Den Haag
- Resoluties (besluiten) en ingekomen stukken van de Administratie der Directe Belastingen, In- en Uitgaande Rechten en Accijnzen van het Ministerie van Financiën (Afdeling Personeel), 1831 januari 14 - 1926 januari 30; 1-1869; 1869 pakken
  - 1906 april 20-24, 1073
  - 1906 april 25-28, 1074
  - 1906 april 30 - mei 2, 1075
  - 1906 mei 3-12, 1076
  - 1906 mei 14-22, 1077
  - 1906 mei 23-31, 1078
  - 1906 juni 2-20, 1079
  - 1906 juni 21-28, 1080
  - 1906 juni 29 - juli 16, 1081
  - 1906 juli 17-27, 1082
  - 1906 juli 28-31, 1083
  - 1906 augustus 1-11, 1084
  - 1906 augustus 13-29, 1085
  - 1906 augustus 20 - september 8, 1086
  - 1906 september 10-17, 1087
  - 1906 september 18-20, 1088
  - 1906 september 21, 1089
  - 1906 september 22 - oktober 3, 1090
  - 1906 oktober 4-12, 1091
  - 1906 oktober 13-16, 1092
  - 1906 oktober 17-23, 1093
  - 1906 oktober 24-31, 1094
  - 1906 november 1-15, 1095
  - 1906 november 17-27, 1096
  - 1906 november 28 - december 8, 1097
  - 1906 december 10-15, 1098
  - 1906 december 17-22, 1099
  - 1906 december 24-31, 1100
  - 1907 januari 2-10, 1101
  - 1907 januari 11-18, 1102
  - 1907 januari 19-31, 1103
  - 1907 februari 1-21, 1104
  - 1907 februari 22-28, 1105
  - 1907 maart 1-7, 1106
  - 1907 maart 8, 1107
  - 1907 maart 9-19, 1108
  - 1907 maart 20-28, 1109
  - 1907 maart 30 - april 9, 1110
  - 1907 april 10-18, 1111
  - 1907 april 19-23, 1112
  - 1907 april 24-30, 1113
  - 1907 mei 1-11, 1114
  - 1907 mei 13-17, 1115
  - 1907 mei 18-30, 1116
  - 1907 mei 31 - juni 5, 1117
  - 1907 juni 6-13, 1118
  - 1907 juni 15-27, 1119
  - 1907 juni 28 - juli 5, 1120
  - 1907 juli 6-19, 1121
  - 1907 juli 20-27, 1122
  - 1907 juli 29 - augustus 8, 1123
  - 1907 augustus 9-19, 1124
  - 1907 augustus 20 - september 4, 1125
  - 1907 september 5-9, 1126
  - 1907 september 10-18, 1127
  - 1907 september 19-21, 1128
  - 1907 september 23-28, 1129
  - 1907 september 30 - oktober 11, 1130
  - 1907 oktober 12-25, 1131
  - 1907 oktober 26-30, 1132
  - 1907 oktober 31 - november 12, 1133
  - 1907 november 13-25, 1134
  - 1907 november 26 - december 5, 1135
  - 1907 december 6-10, 1136
  - 1907 december 11, 1137
  - 1907 december 12-23, 1138
  - 1907 december 24 - 1908 januari 13, 1139
  - 1908 januari 14-29, 1140
  - 1908 januari 31 - februari 17, 1141
  - 1908 februari 18-27, 1142
  - 1908 februari 29 - maart 10, 1143
  - 1908 maart 11-19, 1144
  - 1908 maart 20 - april 3, 1145
  - 1908 april 4-13, 1146
  - 1908 april 14-30, 1147
  - 1908 mei 1-14, 1148
  - 1908 mei 15-30, 1149
  - 1908 juni 1-18, 1150
  - 1908 juni 19 - juli 4, 1151
  - 1908 juli 6-18, 1152
  - 1908 juli 20-25, 1153
  - 1908 juli 27, 1154
  - 1908 juli 28 - augustus 22, 1155
  - 1908 augustus 24 - september 10, 1156
  - 1908 september 11-23, 1157
  - 1908 september 24, 1158
  - 1908 september 25 - oktober 7, 1159
  - 1908 oktober 8-20, 1160
  - 1908 oktober 21-31, 1161
  - 1908 november 2-7, 1162
  - 1908 november 9-14, 1163
  - 1908 november 16-30, 1164
  - 1908 december 1-10, 1165
  - 1908 december 11-21, 1166
  - 1908 december 22-31, 1167
  - 1909 januari 2-12, 1168
  - 1909 januari 13-27, 1169
  - 1909 januari 28 - februari 11, 1170
  - 1909 februari 12-24, 1171
  - 1909 februari 25 - maart 8, 1172
  - 1909 maart 9-20, 1173
  - 1909 maart 22-23, 1174
  - 1909 maart 24-25, 1175
  - 1909 maart 26-30, 1176
  - 1909 april 1-8, 1177
  - 1909 april 10-20, 1178
  - 1909 april 21-30, 1179
  - 1909 mei 3-21, 1180
  - 1909 mei 22 - juni 4, 1181
  - 1909 juni 5-18, 1182
  - 1909 juni 21-30, 1183
  - 1909 juli 1-14, 1184
  - 1909 juli 15-28, 1185
  - 1909 juli 29 - augustus 19, 1186
  - 1909 augustus 20-27, 1187
  - 1909 augustus 28-30, 1188
  - 1909 september 1-18, 1189
  - 1909 september 20 - oktober 6, 1190
  - 1909 oktober 7-14, 1191
  - 1909 oktober 15-29, 1192
  - 1909 oktober 30 - november 10, 1193
  - 1909 november 11-23, 1194
  - 1909 november 25-29, 1195
  - 1909 november 30 - december 7, 1196
  - 1909 december 8-20, 1197
  - 1909 december 21-30, 1198
  - 1909 december 31 - 1910 januari 14, 1199
  - 1910 januari 15-19, 1200
  - 1910 januari 20-26, 1201
  - 1910 januari 27 - februari 3, 1202
  - 1910 februari 4-15, 1203
  - 1910 februari 16 - maart 2, 1204
  - 1910 maart 3-10, 1205
  - 1910 maart 11-18, 1206
  - 1910 maart 19-29, 1207
  - 1910 maart 30 - april 6, 1208
  - 1910 april 7-16, 1209
  - 1910 april 18-25, 1210
  - 1910 april 26 - mei 6, 1211
  - 1910 mei 7-21, 1212
  - 1910 mei 23-31, 1213
  - 1910 juni 1-10, 1214
  - 1910 juni 11-23, 1215
  - 1910 juni 24 - juli 4, 1216
  - 1910 juli 5-19, 1217
  - 1910 juli 20-27, 1218
  - 1910 juli 28 - augustus 10, 1219
  - 1910 augustus 11-27, 1220
  - 1910 augustus 29 - september 12, 1221
  - 1910 september 13-22, 1222
  - 1910 september 23-29, 1223
  - 1910 september 30 - oktober 11, 1224
  - 1910 oktober 12-25, 1225
  - 1910 oktober 26 - november 4, 1226
  - 1910 november 5-19, 1227
  - 1910 november 21 - december 5, 1228
  - 1910 december 6-29, 1229
  - 1910 december 30 - 1911 januari 13, 1230
  - 1911 januari 14-25, 1231
  - 1911 januari 26 - februari 4, 1232
  - 1911 februari 6-10, 1233
  - 1911 februari 11-28, 1234
  - 1911 maart 1-13, 1235
  - 1911 maart 14-25, 1236
  - 1911 maart 27 - april 8, 1237
  - 1911 april 10-19, 1238
  - 1911 april 20-26, 1239
  - 1911 april 27 - mei 13, 1240
  - 1911 mei 15 - juni 2, 1241
  - 1911 juni 3-13, 1242
  - 1911 juni 14-29, 1243
  - 1911 juni 30 - juli 11, 1244
  - 1911 juli 12-17, 1245
  - 1911 juli 18-27, 1246
  - 1911 juli 28 - augustus 10, 1247
  - 1911 augustus 11-25, 1248
  - 1911 augustus 26 - september 5, 1249
  - 1911 september 6-18, 1250
  - 1911 september 19-20, 1251
  - 1911 september 21 - oktober 7, 1252
  - 1911 oktober 9-19, 1253
  - 1911 oktober 20-30, 1254
  - 1911 oktober 31 - november 10, 1255
  - 1911 november 11-21, 1256
  - 1911 november 22-30, 1257
  - 1911 december 1-15, 1258
  - 1911 december 16-30, 1259
  - 1912 januari 2-15, 1260
  - 1912 januari 16-29, 1261
  - 1912 januari 30 - februari 13, 1262
  - 1912 februari 14-26, 1263
  - 1912 februari 27 - maart 12, 1264
  - 1912 maart 13-19, 1265
  - 1912 maart 20 - april 3, 1266
  - 1912 april 4-18, 1267
  - 1912 april 19-27, 1268
  - 1912 april 29 - mei 7, 1269
  - 1912 mei 8-20, 1270
  - 1912 mei 21 - juni 1, 1271
  - 1912 juni 3-11, 1272
  - 1912 juni 12-15, 1273
  - 1912 juni 17-27, 1274
  - 1912 juni 28 - juli 10, 1275
  - 1912 juli 11-16, 1276
  - 1912 juli 17-25, 1277
  - 1912 juli 26-31, 1278
  - 1912 augustus 1-16, 1279
  - 1912 augustus 17-24, 1280
  - 1912 augustus 26-30, 1281
  - 1912 september 2-10, 1282
  - 1912 september 11-19, 1283
  - 1912 september 20 - oktober 1, 1284
  - 1912 oktober 2-21, 1285
  - 1912 oktober 22-30, 1286
  - 1912 oktober 31 - november 11, 1287
  - 1912 november 12-23, 1288
  - 1912 november 25 - december 11, 1289
  - 1912 december 12-20, 1290
  - 1912 december 21 - 1913 januari 8, 1291
  - 1913 januari 9-18, 1292
  - 1913 januari 20 - februari 4, 1293
  - 1913 februari 5-14, 1294
  - 1913 februari 15-20, 1295
  - 1913 februari 21-28, 1296
  - 1913 maart 1-13, 1297
  - 1913 maart 14-26, 1298
  - 1913 maart 27 - april 2, 1299
  - 1913 april 3-14, 1300
  - 1913 april 15-24, 1301
  - 1913 april 25 - mei 10, 1302
  - 1913 mei 14-22, 1303
  - 1913 mei 23-27, 1304
  - 1913 mei 28 - juni 2, 1305
  - 1913 juni 3-10, 1306
  - 1913 juni 11-18, 1307
  - 1913 juni 19-28, 1308
  - 1913 juni 30 - juli 7, 1309
  - 1913 juli 8-16, 1310
  - 1913 juli 17-29, 1311
  - 1913 juli 30 - augustus 6, 1312
  - 1913 augustus 8-23, 1313
  - 1913 augustus 25 - september 3, 1314
  - 1913 september 4-9, 1315
  - 1913 september 10-17, 1316
  - 1913 september 18-23, 1317
  - 1913 september 24 - oktober 2, 1318
  - 1913 oktober 3-10, 1319
  - 1913 oktober 11-18, 1320
  - 1913 oktober 20-28, 1321
  - 1913 oktober 29 - november 3, 1322
  - 1913 november 4-14, 1323
  - 1913 november 15-25, 1324
  - 1913 november 26 - december 2, 1325
  - 1913 december 3-13, 1326
  - 1913 december 15-23, 1327
  - 1913 december 24-31, 1328
  - 1914 januari 2-15, 1329
  - 1914 januari 16-26, 1330
  - 1914 januari 27 - februari 6, 1331
  - 1914 februari 7-17, 1332
  - 1914 februari 18-27, 1333
  - 1914 februari 28 - maart 11, 1334
  - 1914 maart 12-18, 1335
  - 1914 maart 19-28, 1336
  - 1914 maart 30 - april 4, 1337
  - 1914 april 6-16, 1338
  - 1914 april 17-25, 1339
  - 1914 april 27 - mei 1, 1340
  - 1914 mei 2-14, 1341
  - 1914 mei 15-30, 1342
  - 1914 juni 2-11, 1343
  - 1914 juni 12-23, 1344
  - 1914 juni 24 - juli 7, 1345
  - 1914 juli 8-25, 1346
  - 1914 juli 27 - augustus 7, 1347
  - 1914 augustus 8-21, 1348
  - 1914 augustus 22 - september 10, 1349
  - 1914 september 11-30, 1350
  - 1914 oktober 2-20, 1351
  - 1914 oktober 21-31, 1352
  - 1914 november 2-21, 1353
  - 1914 november 23 - december 19, 1354
  - 1914 december 21 - 1915 januari 11, 1355
  - 1915 januari 12-27, 1356
  - 1915 januari 28 - februari 20, 1357
  - 1915 februari 22 - maart 8, 1358
  - 1915 maart 9-23, 1359
  - 1915 maart 24 - april 9, 1360
  - 1915 april 10-28, 1361
  - 1915 april 29 - mei 10, 1362
  - 1915 mei 11-28, 1363
  - 1915 mei 29 - juni 12, 1364
  - 1915 juni 14-23, 1365
  - 1915 juni 24 - juli 8, 1366
  - 1915 juli 9-27, 1367
  - 1915 juli 28 - augustus 12, 1368
  - 1915 augustus 13-25, 1369
  - 1915 augustus 26 - september 8, 1370
  - 1915 september 9-21, 1371
  - 1915 september 22 - oktober 5, 1372
  - 1915 oktober 6-15, 1373
  - 1915 oktober 16-28, 1374
  - 1915 oktober 29 - november 6, 1375
  - 1915 november 8-16, 1376
  - 1915 november 17-26, 1377
  - 1915 november 27 - december 4, 1378
  - 1915 december 6-14, 1379
  - 1915 december 15-23, 1380
  - 1915 december 24-29, 1381
  - 1915 december 30 - 1916 januari 7, 1382
  - 1916 januari 8-17, 1383
  - 1916 januari 18-25, 1384
  - 1916 januari 26-31, 1385
  - 1916 februari 1-9, 1386
  - 1916 februari 10-16, 1387
  - 1916 februari 17-23, 1388
  - 1916 februari 24 - maart 4, 1389
  - 1916 maart 6-14, 1390
  - 1916 maart 15-24, 1391
  - 1916 maart 25 - april 3, 1392
  - 1916 april 4-11, 1393
  - 1916 april 12-20, 1394
  - 1916 april 22-29, 1395
  - 1916 mei 1-8, 1396
  - 1916 mei 9-18, 1397
  - 1916 mei 19-27, 1398
  - 1916 mei 29 - juni 9, 1399
  - 1916 juni 10-21, 1400
  - 1916 juni 22-29, 1401
  - 1916 juni 30 - juli 10, 1402
  - 1916 juli 11-17, 1403
  - 1916 juli 18-24, 1404
  - 1916 juli 25-31, 1405
  - 1916 augustus 1-10, 1406
  - 1916 augustus 11-18, 1407
  - 1916 augustus 19-29, 1408
  - 1916 augustus 30 - september 7, 1409
  - 1916 september 8-16, 1410
  - 1916 september 18-23, 1411
  - 1916 september 25-29, 1412
  - 1916 september 30 - oktober 5, 1413
  - 1916 oktober 6-14, 1414
  - 1916 oktober 16-24, 1415
  - 1916 oktober 25-31, 1416
  - 1916 november 1-9, 1417
  - 1916 november 10-15, 1418
  - 1916 november 16-22, 1419
  - 1916 november 23-29, 1420
  - 1916 november 30 - december 7, 1421
  - 1916 december 8-15, 1422
  - 1916 december 16-22, 1423
  - 1916 december 23-30, 1424
  - 1917 januari 2-11, 1425
  - 1917 januari 12-19, 1426
  - 1917 januari 20-29, 1427
  - 1917 januari 30 - februari 3, 1428
  - 1917 februari 5-15, 1429
  - 1917 februari 16-21, 1430
  - 1917 februari 22 - maart 1, 1431
  - 1917 maart 2-11, 1432
  - 1917 maart 12-16, 1433
  - 1917 maart 17-26, 1434
  - 1917 maart 27-31, 1435
  - 1917 april 2-16, 1436
  - 1917 april 17-21, 1437
  - 1917 april 23-30, 1438
  - 1917 mei 1-9, 1439
  - 1917 mei 10-12, 1440
  - 1917 mei 14-23, 1441
  - 1917 mei 24-30, 1442
  - 1917 mei 31 - juni 7, 1443
  - 1917 juni 8-15, 1444
  - 1917 juni 16-23, 1445
  - 1917 juni 25-30, 1446
  - 1917 juli 2-10, 1447
  - 1917 juli 11-19, 1448
  - 1917 juli 20-26, 1449
  - 1917 juli 27 - augustus 3, 1450
  - 1917 augustus 4-13, 1451
  - 1917 augustus 14-22, 1452
  - 1917 augustus 23 - september 5, 1453
  - 1917 september 6-11, 1454
  - 1917 september 12-19, 1455
  - 1917 september 20-27, 1456
  - 1917 september 28 - oktober 8, 1457
  - 1917 oktober 9-16, 1458
  - 1917 oktober 17-22, 1459
  - 1917 oktober 23-30, 1460
  - 1917 oktober 31 - november 8, 1461
  - 1917 november 9-16, 1462
  - 1917 november 17-24, 1463
  - 1917 november 26 - december 1, 1464
  - 1917 december 3-8, 1465
  - 1917 december 10-15, 1466
  - 1917 december 17-22, 1467
  - 1917 december 24-31, 1468
  - 1918 januari 2-11, 1469
  - 1918 januari 12-21, 1470
  - 1918 januari 22-30, 1471
  - 1918 januari 31 - februari 7, 1472
  - 1918 februari 8-13, 1473
  - 1918 februari 14-22, 1474
  - 1918 februari 23-28, 1475
  - 1918 maart 1-9, 1476
  - 1918 maart 11-16, 1477
  - 1918 maart 18-25, 1478
  - 1918 maart 26 - april 5, 1479
  - 1918 april 6-11, 1480
  - 1918 april 12-18, 1481
  - 1918 april 19-25, 1482
  - 1918 april 26 - mei 3, 1483
  - 1918 mei 4-11, 1484
  - 1918 mei 13-18, 1485
  - 1918 mei 21-29, 1486
  - 1918 mei 30 - juni 6, 1487
  - 1918 juni 7-15, 1488
  - 1918 juni 17-24, 1489
  - 1918 juni 25-29, 1490
  - 1918 juli 1-9, 1491
  - 1918 juli 10-17, 1492
  - 1918 juli 18-25, 1493
  - 1918 juli 26 - augustus 2, 1494
  - 1918 augustus 3-10, 1495
  - 1918 augustus 12-21, 1496
  - 1918 augustus 22-30, 1497
  - 1918 september 2-9, 1498
  - 1918 september 10-21, 1499
  - 1918 september 23-30, 1500
  - 1918 oktober 1-11, 1501
  - 1918 oktober 12-24, 1502
  - 1918 oktober 25-31, 1503
  - 1918 november 1-14, 1504
  - 1918 november 15-22, 1505
  - 1918 november 23 - december 4, 1506
  - 1918 december 5-12, 1507
  - 1918 december 13-18, 1508
  - 1918 december 19-24, 1509
  - 1918 december 27-31, 1510
  - 1919 januari 2-13, 1511
  - 1919 januari 14-20, 1512
  - 1919 januari 21-25, 1513
  - 1919 januari 27 - februari 3, 1514
  - 1919 februari 4-8, 1515
  - 1919 februari 10-14, 1516
  - 1919 februari 15-24, 1517
  - 1919 februari 25 - maart 3, 1518
  - 1919 maart 4-10, 1519
  - 1919 maart 11-18, 1520
  - 1919 maart 19-22, 1521
  - 1919 maart 24-28, 1522
  - 1919 maart 29 - april 4, 1523
  - 1919 april 5-10, 1524
  - 1919 april 11-17, 1525
  - 1919 april 19-25, 1526
  - 1919 april 26 - mei 2, 1527
  - 1919 mei 3-8, 1528
  - 1919 mei 9-16, 1529
  - 1919 mei 17-20, 1530
  - 1919 mei 21-28, 1531
  - 1919 mei 30 - juni 10, 1532
  - 1919 juni 11-17, 1533
  - 1919 juni 18-25, 1534
  - 1919 juni 26 - juli 7, 1535
  - 1919 juli 8-16, 1536
  - 1919 juli 17-24, 1537
  - 1919 juli 25-31, 1538
  - 1919 augustus 1-8, 1539
  - 1919 augustus 9-16, 1540
  - 1919 augustus 18-26, 1541
  - 1919 augustus 27 - september 3, 1542
  - 1919 september 4-10, 1543
  - 1919 september 11-18, 1544
  - 1919 september 19-25, 1545
  - 1919 september 26 - oktober 1, 1546
  - 1919 oktober 2-8, 1547
  - 1919 oktober 9-16, 1548
  - 1919 oktober 17-22, 1549
  - 1919 oktober 23-28, 1550
  - 1919 oktober 29-31, 1551
  - 1919 november 1-10, 1552
  - 1919 november 11-14, 1553
  - 1919 november 15-21, 1554
  - 1919 november 22-29, 1555
  - 1919 december 1-6, 1556
  - 1919 december 8-13, 1557
  - 1919 december 15-20, 1558
  - 1919 december 22-24, 1559
  - 1919 december 27-31, 1560
  - 1920 januari 2-9, 1561
  - 1920 januari 10-20, 1562
  - 1920 januari 21-27, 1563
  - 1920 januari 28-31, 1564
  - 1920 februari 2-7, 1565
  - 1920 februari 9-13, 1566
  - 1920 februari 14-21, 1567
  - 1920 februari 23-28, 1568
  - 1920 maart 1-8, 1569
  - 1920 maart 9-13, 1570
  - 1920 maart 15-20, 1571
  - 1920 maart 22-27, 1572
  - 1920 maart 29 - april 6, 1573
  - 1920 april 7-12, 1574
  - 1920 april 13-21, 1575
  - 1920 april 22-27, 1576
  - 1920 april 28 - mei 3, 1577
  - 1920 mei 4-7, 1578
  - 1920 mei 8-12, 1579
  - 1920 mei 14-18, 1580
  - 1920 mei 19-25, 1581
  - 1920 mei 26-31, 1582
  - 1920 juni 1-8, 1583
  - 1920 juni 9-16, 1584
  - 1920 juni 17-23, 1585
  - 1920 juni 24-30, 1586
  - 1920 juli 1-9, 1587
  - 1920 juli 10-14, 1588
  - 1920 juli 15-16, 1589
  - 1920 juli 17-21, 1590
  - 1920 juli 22-27, 1591
  - 1920 juli 28-30, 1592
  - 1920 juli 31 - augustus 4, 1593
  - 1920 augustus 5-13, 1594
  - 1920 augustus 14-23, 1595
  - 1920 augustus 24 - september 1, 1596
  - 1920 september 2-7, 1597
  - 1920 september 8-13, 1598
  - 1920 september 14-18, 1599
  - 1920 september 20-27, 1600
  - 1920 september 28 - oktober 6, 1601
  - 1920 oktober 7-12, 1602
  - 1920 oktober 13-19, 1603
  - 1920 oktober 20-29, 1604
  - 1920 oktober 30 - november 3, 1605
  - 1920 november 4-12, 1606
  - 1920 november 13-22, 1607
  - 1920 november 23-29, 1608
  - 1920 november 30 - december 6, 1609
  - 1920 december 7-10, 1610
  - 1920 december 11-16, 1611
  - 1920 december 17-22, 1612
  - 1920 december 23-28, 1613
  - 1920 december 29-31, 1614
  - 1921 januari 3-6, 1615
  - 1921 januari 7-12, 1616
  - 1921 januari 13-18, 1617
  - 1921 januari 19-25, 1618
  - 1921 januari 26-31, 1619
  - 1921 februari 1, 1620
  - 1921 februari 2-9, 1621
  - 1921 februari 10-14, 1622
  - 1921 februari 15-18, 1623
  - 1921 februari 19-24, 1624
  - 1921 februari 25 - maart 3, 1625
  - 1921 maart 4-10, 1626
  - 1921 maart 11-14, 1627
  - 1921 maart 15-18, 1628
  - 1921 maart 19-23, 1629
  - 1921 maart 24-31, 1630
  - 1921 april 1-6, 1631
  - 1921 april 7-12, 1632
  - 1921 april 13-16, 1633
  - 1921 april 18-21, 1634
  - 1921 april 22-28, 1635
  - 1921 april 29 - mei 7, 1636
  - 1921 mei 9-17, 1637
  - 1921 mei 18-24, 1638
  - 1921 mei 25-28, 1639
  - 1921 mei 30 - juni 3, 1640
  - 1921 juni 4-8, 1641
  - 1921 juni 9-10, 1642
  - 1921 juni 11-14, 1643
  - 1921 juni 15-22, 1644
  - 1921 juni 23-30, 1645
  - 1921 juli 1-7, 1646
  - 1921 juli 8-13, 1647
  - 1921 juli 14-21, 1648
  - 1921 juli 22-28, 1649
  - 1921 juli 29 - augustus 6, 1650
  - 1921 augustus 8-17, 1651
  - 1921 augustus 18-24, 1652
  - 1921 augustus 25 - september 1, 1653
  - 1921 september 2-8, 1654
  - 1921 september 9-15, 1655
  - 1921 september 16-21, 1656
  - 1921 september 22-28, 1657
  - 1921 september 29 - oktober 6, 1658
  - 1921 oktober 7-13, 1659
  - 1921 oktober 14-22, 1660
  - 1921 oktober 24-31, 1661
  - 1921 november 1-10, 1662
  - 1921 november 11-19, 1663
  - 1921 november 21-26, 1664
  - 1921 november 28 - december 3, 1665
  - 1921 december 5-14, 1666
  - 1921 december 15-23, 1667
  - 1921 december 24-30, 1668
  - 1921 december 31 - 1922 januari 9, 1669
  - 1922 januari 10-20, 1670
  - 1922 januari 21-27, 1671
  - 1922 januari 28 - februari 7, 1672
  - 1922 februari 8-13, 1673
  - 1922 februari 14-20, 1674
  - 1922 februari 21 - maart 2, 1675
  - 1922 maart 3-9, 1676
  - 1922 maart 10-18, 1677
  - 1922 maart 20-28, 1678
  - 1922 maart 29 - april 6, 1679
  - 1922 april 7-13, 1680
  - 1922 april 15-25, 1681
  - 1922 april 26 - mei 3, 1682
  - 1922 mei 4-10, 1683
  - 1922 mei 11-17, 1684
  - 1922 mei 18-20, 1685
  - 1922 mei 22-27, 1686
  - 1922 mei 29 - juni 8, 1687
  - 1922 juni 9-17, 1688
  - 1922 juni 19-30, 1689
  - 1922 juli 1-8, 1690
  - 1922 juli 10-14, 1691
  - 1922 juli 15-22, 1692
  - 1922 juli 24-31, 1693
  - 1922 augustus 1-10, 1694
  - 1922 augustus 11-19, 1695
  - 1922 augustus 21-25, 1696
  - 1922 augustus 26 - september 1, 1697
  - 1922 september 2-10, 1698
  - 1922 september 11-18, 1699
  - 1922 september 19-27, 1700
  - 1922 september 28 - oktober 4, 1701
  - 1922 oktober 5-11, 1702
  - 1922 oktober 12-18, 1703
  - 1922 oktober 19-25, 1704
  - 1922 oktober 26 - november 1, 1705
  - 1922 november 2-6, 1706
  - 1922 november 7-9, 1707
  - 1922 november 10-15, 1708
  - 1922 november 16-22, 1709
  - 1922 november 23-28, 1710
  - 1922 november 29 - december 4, 1711
  - 1922 december 5-12, 1712
  - 1922 december 13-16, 1713
  - 1922 december 18-22, 1714
  - 1922 december 23-30, 1715
  - 1923 januari 2-9, 1716
  - 1923 januari 10-17, 1717
  - 1923 januari 18-25, 1718
  - 1923 januari 26-31, 1719
  - 1923 februari 1-7, 1720
  - 1923 februari 8-12, 1721
  - 1923 februari 13-15, 1722
  - 1923 februari 16-21, 1723
  - 1923 februari 22 - maart 1, 1724
  - 1923 maart 2-8, 1725
  - 1923 maart 9-14, 1726
  - 1923 maart 15-24, 1727
  - 1923 maart 26 - april 3, 1728
  - 1923 april 4-11, 1729
  - 1923 april 12-19, 1730
  - 1923 april 20-26, 1731
  - 1923 april 27 - mei 3, 1732
  - 1923 mei 4-14, 1733
  - 1923 mei 15-19, 1734
  - 1923 mei 22-28, 1735
  - 1923 mei 29 - juni 6, 1736
  - 1923 juni 7-18, 1737
  - 1923 juni 19-26, 1738
  - 1923 juni 27 - juli 6, 1739
  - 1923 juli 7-17, 1740
  - 1923 juli 18-26, 1741
  - 1923 juli 27 - augustus 2, 1742
  - 1923 augustus 3-8, 1743
  - 1923 augustus 9-14, 1744
  - 1923 augustus 15-25, 1745
  - 1923 augustus 27 - september 5, 1746
  - 1923 september 7-14, 1747
  - 1923 september 15-24, 1748
  - 1923 september 25 - oktober 4, 1749
  - 1923 oktober 5-11, 1750
  - 1923 oktober 12-22, 1751
  - 1923 oktober 23-30, 1752
  - 1923 oktober 31 - november 5, 1753
  - 1923 november 6-13, 1754
  - 1923 november 14-19, 1755
  - 1923 november 20-24, 1756
  - 1923 november 26-30, 1757
  - 1923 december 1-7, 1758
  - 1923 december 8-14, 1759
  - 1923 december 15-22, 1760
  - 1923 december 24-31, 1761
  - 1924 januari 2-9, 1762
  - 1924 januari 10-15, 1763
  - 1924 januari 16-17, 1764
  - 1924 januari 18-23, 1765
  - 1924 januari 24-30, 1766
  - 1924 januari 31 - februari 5, 1767
  - 1924 februari 6-9, 1768
  - 1924 februari 11-13, 1769
  - 1924 februari 14-18, 1770
  - 1924 februari 19-22, 1771
  - 1924 februari 23-26, 1772
  - 1924 februari 27 - maart 4, 1773
  - 1924 maart 5-11, 1774
  - 1924 maart 12-17, 1775
  - 1924 maart 18-22, 1776
  - 1924 maart 24-27, 1777
  - 1924 maart 28 - april 3, 1778
  - 1924 april 4-9, 1779
  - 1924 april 10-12, 1780
  - 1924 april 14-19, 1781
  - 1924 april 22-25, 1782
  - 1924 april 26 - mei 5, 1783
  - 1924 mei 6-16, 1784
  - 1924 mei 17-22, 1785
  - 1924 mei 23-31, 1786
  - 1924 juni 2-7, 1787
  - 1924 juni 10-17, 1788
  - 1924 juni 18-24, 1789
  - 1924 juni 25-30, 1790
  - 1924 juli 1-10, 1791
  - 1924 juli 11-17, 1792
  - 1924 juli 18-25, 1793
  - 1924 juli 26-31, 1794
  - 1924 augustus 1-8, 1795
  - 1924 augustus 9-14, 1796
  - 1924 augustus 15-22, 1797
  - 1924 augustus 23-28, 1798
  - 1924 augustus 29 - september 9, 1799
  - 1924 september 10-18, 1800
  - 1924 september 19-29, 1801
  - 1924 september 30 - oktober 6, 1802
  - 1924 oktober 7-13, 1803
  - 1924 oktober 14-22, 1804
  - 1924 oktober 23-29, 1805
  - 1924 oktober 30 - november 4, 1806
  - 1924 november 5-11, 1807
  - 1924 november 12-19, 1808
  - 1924 november 20-29, 1809
  - 1924 december 1-8, 1810
  - 1924 december 9-17, 1811
  - 1924 december 18-22, 1812
  - 1924 december 23-31, 1813
  - 1925 januari 2-14, 1814
  - 1925 januari 15-26, 1815
  - 1925 januari 27 - februari 2, 1816
  - 1925 februari 3-10, 1817
  - 1925 februari 11-17, 1818
  - 1925 februari 18-24, 1819
  - 1925 februari 25 - maart 3, 1820
  - 1925 maart 4-11, 1821
  - 1925 maart 12-17, 1822
  - 1925 maart 18-23, 1823
  - 1925 maart 24-28, 1824
  - 1925 maart 30 - april 6, 1825
  - 1925 april 7-11, 1826
  - 1925 april 14-18, 1827
  - 1925 april 20-27, 1828
  - 1925 april 28 - mei 1, 1829
  - 1925 mei 2-7, 1830
  - 1925 mei 8-14, 1831
  - 1925 mei 15-22, 1832
  - 1925 mei 23-29, 1833
  - 1925 mei 30 - juni 6, 1834
  - 1925 juni 8-12, 1835
  - 1925 juni 13-18, 1836
  - 1925 juni 19-23, 1837
  - 1925 juni 24-29, 1838
  - 1925 juni 30 - juli 7, 1839
  - 1925 juli 8-10, 1840
  - 1925 juli 11-17, 1841
  - 1925 juli 18-22, 1842
  - 1925 juli 23-28, 1843
  - 1925 juli 29 - augustus 1, 1844
  - 1925 augustus 3-11, 1845
  - 1925 augustus 12-17, 1846
  - 1925 augustus 18-21, 1847
  - 1925 augustus 22-29, 1848
  - 1925 september 1-8, 1849
  - 1925 september 9-14, 1850
  - 1925 september 15-22, 1851
  - 1925 september 23-26, 1852
  - 1925 september 28 - oktober 2, 1853
  - 1925 oktober 3-14, 1854
  - 1925 oktober 15-20, 1855
  - 1925 oktober 21-27, 1856
  - 1925 oktober 28 - november 5, 1857
  - 1925 november 6-10, 1858
  - 1925 november 11-17, 1859
  - 1925 november 18-21, 1860
  - 1925 november 23-28, 1861
  - 1925 november 30 - december 4, 1862
  - 1925 december 5-11, 1863
  - 1925 december 12-18, 1864
  - 1925 december 19-29, 1865